# 递延收益的所得税处理

提问人：18130390709 时间：2020-06-22 19:33:44
请教各位论坛前辈，企业本年利润总额为 620 万，本年收到的政府补助金额为 610 万（假设在收到时不符合财税[2008]151号和财税[2011]70号规定的界定为免税收入或不征税收入的条件），本年研发费加计扣除金额为2400*0.75=1800万，本年提取坏账准备金额 20 万，所得税税率15%。
11 ））本年应纳税所得额=620+610-1800+20=-550,当期所得税费用为 0 。假设企业未来很可能获得用来抵扣可抵扣暂时性差异的应纳税所得额，企业在收到政府补助的当年没有缴纳企业所得税，请问还要对这 610 万确认递延所得税资产吗？
22 ））假设要确认递延所得税资产，会计利润与所得税调整表可以这样写吗？
税前利润总额 620 万
法定/适用税率计算的所得税费用 620*0.15=93
按税法规定的额外可扣除费用项目 -200.15-6100.15-93=-187.5
所得税费用 -94.5
3 ）假设年初坏账准备金额为 10 ，期初递延所得税资产为 0 。10*0.15=1.5是反映在调整以前期间所得税的影响 项目下还是反映在使用前期未确认递延所得税资产的可抵扣亏损的影响 项目下？

回答人：chenyiwei
1 、这种情况下，该项递延收益是存在对应的可抵扣暂时性差异的。但应当首先确认与可抵扣亏损相关的递延所得税资产。在就可抵扣亏损已足额确认递延所得税资产之后，如果预计未来期间应纳税所得额还是会为正数的，则继续就该项暂时性差异确认递延所得税资产。
2 、该调节表中的“按税法规定的额外可扣除费用项目”一般仅填写永久性差异项目，即研发费用的加计扣除。属于暂时性差异，日后可能转回的项目的影响金额不填入此项目。
3 、调整以前期间所得税的影响。